【裁判字號】    98,消債更,304
【裁判日期】    980702
【裁判案由】    更生事件
【裁判全文】
臺灣臺南地方法院民事裁定          98年度消債更字第304號
聲  請  人
即 債 務人  曾宇廷原名曾至.
代  理  人  宋錦武律師
上列當事人因消費者債務清理事件聲請更生，本院裁定如下：
    主  文
債務人曾宇廷自民國九十八年七月二日下午四時起開始更生程序
，並命司法事務官進行本件更生程序。
    理  由
一、按債務人不能清償債務或有不能清償之虞，且無擔保或無優
    先權之債務總額未逾新臺幣1,200萬元者，於法院裁定開始
    清算程序或宣告破產前，得向法院聲請更生。法院開始更生
    程序之裁定，應載明其年、月、日、時，並即時發生效力，
    消費者債務清理條例第3條、第42條第1項、第45條第1項定
    有明文。又按債務人對於金融機構因消費借貸、自用住宅借
    款、信用卡或現金卡契約而負債務，在聲請更生或清算前，
    應提出債權人清冊，以書面向最大債權金融機構請求協商債
    務清償方案，並表明共同協商之意旨，債務人與金融機構協
    商成立者，不得聲請更生或清算，但因不可歸責於己之事由
    ，致履行顯有重大困難者，不在此限，消費者債務清理條例
    第151條第1、5項亦定有明文。
二、聲請意旨略以：聲請人即債務人曾宇廷現任職正曜企業股份
    有限公司，目前每月平均收入約新臺幣（下同）17,010元，
    除此收入外，名下無其他財產，然累計債務總金額已達2,31
    7,834元，前曾於民國97年10月28日與債權人台新國際商業
    銀行等7家銀行成立前置協商，每月應還款金額為14,954元
    ，分124期，利率0%，至全部清償為止。而協商成立後，另
    有萬泰商業銀行、匯誠第一資產管理股份有限公司向聲請人
    主張債權，聲請人與之簽訂清償切結書，分別約定以每月
    2500元、2000元清償債務。嗣後又有臺灣金聯資產管理股份
    有限公司及台新銀行分別於98年1月及4月向法院聲請執行聲
    請人之薪資，致債務人每月收入扣除應清償之協商金額後，
    已無法維持基本生活費支出，因此有不可歸責於己之事由，
    致履行顯有重大困難，且無擔保或無優先權之債務總額未逾
    1,200萬元，復未經法院裁定開始清算程序或宣告破產，爰
    依法向本院聲請更生等語。
三、經查：債務人主張之上開事實，業據提出戶籍謄本、財團法
    人金融聯合徵信中心之當事人綜合信用報告、債務人96、97
    年度之國稅局綜合所得稅各類所得資料清單、財產歸屬資料
    、勞工保險被保險人投保資料表、銀行存摺影本及其他生活
    開銷證明文件、聲請人任職之正曜企業股份有限公司之薪資
    單等為證。債務人於毀諾時即98年2月薪資為15,012元，而
    債務人之98年度平均每月薪資約17,010元，有聲請人陳報之
    薪資明細表在卷可稽，而債務人雖曾於消費者債務清理條例
    施行後，與各債權銀行就無擔保債務成立協商，約定自97年
    11月10日起，分124期，利率0%，每月償還14,954元等情，
    有協議書及無擔保債務還款計劃附卷可按。債務人主張其每
    月收入扣除協商金額及其他債務後，實不足以維持基本生活
    ，債務人係因不可歸責於己之事由，致履行上開協議顯有重
    大困難等情，本院經審酌上開事證，認聲請人上開主張堪予
    採信，且債務人確已達不能清償債務之程度。另債務人前未
    曾經法院宣告清算程序或宣告破產，亦未曾依消費者債務清
    理條例或破產法之規定而受刑之宣告等情，亦有本院民事紀
    錄科查詢表、臺灣高等法院被告前案紀錄表在卷可憑。
四、綜上所述，債務人僅係一般消費者，並未從事營業，其已達
    不能清償債務或有不能清償之虞之程度，其中無擔保或無優
    先權之債務，在1,200萬元以下，之前雖與各債權銀行達成
    協議，但因不可歸責於己之事由，致履行上開協議顯有重大
    困難，且未經法院裁定開始清算程序或宣告破產，又查無消
    費者債務清理條例第6條第3項、第8條或第46條各款所定駁
    回更生聲請之事由存在，則債務人聲請更生，應屬有據，爰
    裁定如主文。惟本院裁定准許開始更生程序，僅係依消費者
    債務清理條例立法意旨，在經濟生活上讓債務人有一個之更
    生機會，並非債務人之一切債務自此即免負清償之責，且債
    務人須於更生程序中與債權人協議「更生方案」，並持續履
    行更生方案後（清償期間為6年以內，但有特別情事者，得
    延長為8年），債務人之債務始能依同條例第73條生消滅之
    效力，請債務人注意。
中    華    民    國    98    年    7     月    2     日
              民事第三庭    法      官  林福來
上為正本係照原本作成
本裁定不得抗告。
本裁定已於98年7月2日下午4時公告。
中    華    民    國    98    年    7     月    2     日
                            書  記  官  吳俊達


司法院資訊處製作；財團法人民間司法改革基金會備份。
